【裁判字號】    88,上訴,2735
【裁判日期】    890119
【裁判案由】    違反槍砲彈藥刀械管制條例
【裁判全文】
臺灣高等法院臺中分院刑事判決                  八十八年度上訴字第二七三五號
    上  訴  人
    即  被  告  乙○○
右列上訴人因違反槍砲彈藥刀械管制條例案件，不服臺灣臺中地方法院中華民國八十
八年十一月二十六日第一審判決（民國八十八年度訴字第二○七○號；起訴案號：臺
灣臺中地方法院檢察署八十八年度偵字第一九八七九號），提起上訴，本院判決如左
：
    主      文
上訴駁回。
    事實及理由
一、本案經本院審理結果，認第一審判決認事用法及量刑均無不當，應予維持，並引
    用第一審判決書記載之事實、證據及理由（如附件）。
二、上訴人即被告辯稱：警員在上訴人住所辦公室內查獲之手槍係塑膠式，不能發射
    子彈，經繼續搜索，始於門外信箱內查獲金屬槍管三支，於扣押後，在警局內重
    新組合成具有殺傷力之金屬槍管之玩具手槍，此有承辦警員可證；且上訴人之辦
    公桌與無鎖信箱均為公開場所，自不得論以寄藏槍枝；再者，被告寄存槍枝之行
    為係在民國（下同）八十三年七、八月間，應適用舊法云云。經查：
  (一)被告於9.7.檢察官訊問時，供稱「（問：為何將三支槍管藏在信箱內？）因是
    違禁品，怕被發現，也因我住派出所隔壁。」（見偵查卷第一七頁），是以，顯
    然其有意藏匿槍管，而信箱即為被告藏放槍管之處所，且該等槍管亦係被告用以
    交替更換使用於右揭槍身之槍管，否則其何須藏匿該三支槍管；從而，被告所辯
    其放置於辦公桌內、信箱內之行為，並非「寄藏」云云，並不可採。此部分事實
    既明，本院認無再傳訊承辦警員之必要，併此敘明。
  (二)再者，寄藏槍、彈之行為，乃繼續之行為，非即成之行為，原審適用新法處斷，
    並無違誤，被告辯稱應適用舊法云云，顯有誤會。
三、綜上所述，被告之上訴為無理由，應予駁回。
四、據上論斷，應依刑事訴訟法第三百六十八條、第三百七十三條，判決如主文。
本案經檢察官甲○○到庭執行職務。
中      華      民      國    八十九    年      一      月      十九    日
                                  臺灣高等法院臺中分院刑事第八庭
                                        審判長法  官  羅  得  村
                                              法  官  劉  榮  服
                                          法  官  林  輝  煌
右正本證明與原本無異。
如不服本判決應於收受送達後十日內向本院提出上訴書狀，其未述上訴之理由者並
得於提起上訴後十日內向本院補提理由書（均須按他造當事人之人數附繕本）。
                                              書記官  劉  恒  宏
中      華      民      國     八十九     年      一      月   二十一   日
                                                                        Ｖ
臺灣臺中地方法院刑事判決                        八十八年度訴字第二七號
    公  訴  人  臺灣臺中地方法院檢察署檢察官
    被      告  乙○○  男三十五歲（民國○○○年○月○日生）
                        國民身分證統一編號：Ｓ一二二八六七三三號
                        住台中縣豐原市○○路七二號七樓之一
右列被告因違反槍砲彈藥刀械管制條例案件，經檢察官提起公訴（八十八年度偵字第
一九八七九號），本院判決如左：
    主  文
乙○○未經許可，寄藏可發射子彈具有殺傷力之手槍，累犯，處有期徒刑壹年肆月，
併科罰金新臺幣拾萬元，罰金如易服勞役，以新臺幣玖佰元（即銀元參佰元）折算壹
日。
扣案之改造玩具手槍（槍枝管制編號：0000000000號）壹枝沒收。
    事  實
一、乙○○曾於民國（下同）八十一年間因犯竊盜罪，經臺灣高雄地方法院判處有期
    徒刑六月，後經臺灣高等法院高雄分院駁回其上訴確定，並於八十二年十二月十
    一日執行完畢，猶不知悔改，復於八十三年七、八月間某日，未經許可，在台中
    縣大雅鄉○○路一０九巷二一號其居住處，無故受其友人綽號「阿昌」之年籍姓
    名不詳之成年男子所託，將該「阿昌」所有可發射子彈具有殺傷力之改造玩具手
    槍（槍枝管制編號：0000000000號）一枝，予以收受藏放，嗣再移至台中縣豐原
    市○○路七二號七樓之一之居住處藏放，後於八十八年九月七日上午十一時左右
    ，經警持臺灣臺中地方法院檢察署檢察官之搜索票，在上開台中縣豐原市○○路
    七二號七樓之一之處之辦公桌內，當場查獲，並扣得改造玩具手槍一枝。
二、案經台中縣警察局移送臺灣臺中地方法院檢察署檢察官偵查起訴。
    理  由
一、右開事實，業據被告乙○○於警訊、偵查及本院審理時均坦承不諱，且有改造玩
    具手槍（槍枝管制編號：0000000000號）一枝扣案可資佐證。而上開改造玩具手
    槍一枝，經送請內政部警政署刑事警察局鑑定結果，認該改造玩具手槍係仿BERE
    TTA 廠半自動手槍製造之玩具手槍更換已貫通之土造金屬槍槍管改造而成，機械
    性能良好，可供擊發子彈使用，具殺傷力等語，有該局八十八年九月十三日刑鑑
    字第九一四六一號鑑驗通知書一件在卷可稽，足見被告之前開自白，應與事實相
    符。本件事證明確，被告之前揭犯行，已足證明。
二、核被告所為，係犯槍砲彈藥刀械管制條例第十一條第四項之未經許可寄藏可發射
    子彈具有殺傷力之手槍罪。其因受託寄藏而持有前開手槍之行為，係寄藏之當然
    結果，不另論罪。又被告曾於八十一年間因犯竊盜罪，經臺灣高雄地方法院判處
    有期徒刑六月，後經臺灣高等法院高雄分院駁回其上訴確定，並於八十二年十二
    月十一日執行完畢等情，有臺灣臺中地方法院檢察署刑案資料查註紀錄表及本院
    被告全國前案紀錄表各一份在卷可稽，其於刑之執行完畢後五年內再犯本件有期
    徒刑以上之罪，為累犯，應依刑法第四十七條之規定，加重其刑。爰審酌被告之
    品行、擁有具殺傷力之槍枝危害社會治安及犯罪後之態度等一切情狀，量處如主
    文第一項所示之刑，就併科罰金部分，並諭知易服勞役之折算標準。扣案之改造
    玩具手槍（槍枝管制編號：0000000000號）一枝，係屬違禁物，應依刑法第三十
    八條第一項第一款之規定沒收之。
三、被告犯槍砲彈藥刀械管制條例第十一條第四項之罪，固經判處有期徒刑。惟按人
    民身體之自由應予保障，憲法第八條設有明文。限制人身自由之法律，其內容須
    符合憲法第二十三條所定要件。保安處分係對受處分人將來之危險性所為拘束其
    身體、自由等之處置，以達教化與治療之目的，為刑罰之補充制度。本諸法治國
    家保障人權之原理及刑法之保護作用，其法律規定之內容，應受比例原則之規範
    ，使保安處分之宣告，與行為人所為行為之嚴重性、行為人所表現之危險性，及
    對於行為人未來行為之期待性相當。槍砲彈藥刀械管制條例第十九條第一項規定
    ：「犯第七條、第八條、第十條、第十一條、第十二條第一項至第三項、第十三
    條第一項至第三項之罪，經判處有期徒刑者，應於刑之執行完畢或赦免後，令入
    勞動場所，強制工作，其期間為三年。」此項規定不問對行為人有無預防矯治其
    社會危險性之必要，一律宣付強制工作三年，限制其中不具社會危險性之受處分
    人之身體、自由部分，其所採措施與所欲達成預防矯治之目的及所需程度，不合
    憲法第二十三條所定之比例原則。犯上開條例第十九條所定之罪，不問對行為人
    有無預防矯治其社會危險性之必要，一律宣付強制工作三年之部分，與本解釋意
    旨不符，應自本解釋公布之日起不予適用，業經大法官會議釋字第四七一號解釋
    載明。本件被告寄藏前開槍枝，並未持以犯罪，依其人格及行為之特質觀之，對
    社會治安之危害，應非屬重大，且無刑法第九十條所定之情事，核無藉宣告強制
    工作，以預防矯治其社會危險性之必要，揆諸前揭解釋意旨，自不得對被告宣付
    強制工作，附此敘明。
據上論斷，應依刑事訴訟法第二百九十九條第一項前段，槍砲彈藥刀械管制條例第十
一條第四項，刑法第十一條前段第四十二條第二項、第四十七條、第三十八條第一
項第一款，罰金罰鍰提高標準條例第二條，現行法規所定貨幣單位折算新臺幣條例第
二條，判決如主文。
中    華    民    國      八十八    年      十一      月     二十六     日
                                        法  官    李  國  增
右正本證明與原本無異。
如不服本判決，應於送達後十日內向本院提出上訴狀（須附繕本），上訴於台灣高等
法院台中分院。
書記官
中    華    民    國      八十八    年      十一      月     二十六     日
附錄法條：
槍砲彈藥刀械管制條例第十一條：
第一項：未經許可，製造、販賣或運輸第四條第一款所稱其他可發射金屬或子彈具有
        殺傷力之各式槍砲者，處五年以上有期徒刑，併科新臺幣一千萬元以下罰金
        。
第四項：未經許可，持有、寄藏或意圖販賣而陳列第一項所列槍砲者，處一年以上七
        年以下有期徒刑，併科新臺幣七百萬元以下罰金。


司法院資訊處製作；財團法人民間司法改革基金會備份。
